【裁判字號】    89,易,3153
【裁判日期】    891006
【裁判案由】    傷害
【裁判全文】
臺灣板橋地方法院刑事判決                        八十九年度易字第三一五三號
    公  訴  人  臺灣板橋地方法院檢察署檢察官
    被      告  甲○○
右列被告因家庭暴力之傷害案件，經檢察官提起公訴（八十九年度偵字第一三一六五
號），本院判決如左：
    主  文
甲○○傷害人之身體，處拘役貳拾日，如易科罰金，以參佰元折算壹日。
    事  實
一、甲○○係丙○○之前夫，彼此為家庭暴力防治法第三條所稱之家庭成員，於民國
    八十九年一月九日上午十時許，在其位於台北縣中和市○○街一四八巷十九弄四
    之三號（起訴書誤載為台北縣新莊市○○路四三一之八號）住處，因丙○○來探
    視雙方所生、現由甲○○監護之女，雙方就教育小孩問題發生爭執，甲○○竟基
    於傷害之故意，用雙手掐住丙○○之脖子，致使丙○○受有雙側頸部橫向條狀瘀
    斑，左側約三公分長、右側約六公分長與二公分長各一條，約一公分寬之傷害。
二、案經丙○○訴請及台北縣警察局中和分局報告台灣板橋地方法院檢察署檢察官偵
    查起訴。
    理  由
一、訊據被告甲○○矢口否認有右揭傷害犯行，辯稱：當天係其要推告訴人丙○○出
    去，告訴人拉其下體，其叫並拉告訴人手要告訴人放開，告訴人不放開，其就往
    後退到牆邊，躺在地上，並沒有掐告訴人脖子云云。經查右揭犯罪事實，業據告
    訴人於警訊及偵審中指訴綦詳，並有告訴人於八十九年一月九日檢驗之驗傷診斷
    書一紙附卷可參。證人即被告之母乙○○○雖證稱：其並未看到被告打告訴人，
    僅看到二人在相罵，即將二人拉開等語。惟證人乙○○○於警訊中證稱：其看見
    告訴人與被告在拉扯，就將被告拉開，並沒有看到被告是否有受傷，但告訴人肩
    膀上有紅腫塊等語。足見證人乙○○○於本院審理時所述，係維護被告之詞，並
    不可採。被告所辯，顯係卸責之詞，不足採信。本件事證明確，被告犯行，堪予
    認定。
二、核被告所為，係犯刑法第二百七十七條第一項之傷害罪。爰審酌被告犯罪之動機
    、手段、所造成之傷害，及事後否認犯行等一切情狀，量處如主文所示之刑，並
    諭知易科罰金之折算標準。
據上論斷，應依刑事訴訟法第二百九十九條第一項前段，刑法第二百七十七條第一項
、第四十一條，罰金罰鍰提高標準條例第一條前段、第二條，判決如主文。
本案經檢察官朱帥俊到庭執行職務
中      華      民      國    八十九    年      十      月      六      日
                                      臺灣板橋地方法院刑事第五庭
                                          法  官  李世華
右正本證明與原本無異。
如不服本判決，應於判決送達後十日內，向本院提出上訴狀。
          書記官  卓聖智
中      華      民      國    八十九    年      十      月      七      日
附錄論罪科刑法條
刑法第二百七十七條
傷害人之身體或健康者，處三年以下有期徒刑，拘役或一千元以下罰金。
犯前項之罪，因而致人於死者，處無期徒或七年以上有期徒刑，致重傷者，處三年以
上、十年以下有期徒刑。


司法院資訊處製作；財團法人民間司法改革基金會備份。
